# 按国家税务总局公告 2011 年第 32 号对增值税进行调整对会计处理的影响

提问人：yugycpa 时间：2011-06-17 09:57:37
根据《关于纳税人无偿赠送粉煤灰征收增值税问题的公告》（国家税务总局公告 2011 年第 32 号）：“纳税人将粉煤灰无偿提供给他人，应根据《中华人民共和国增值税暂行条例实施细则》第四条的规定征收增值税。销售额应根据《中华人民共和国增值税暂行条例实施细则》第十六条的规定确定”，“本公告自 2011 年 6 月 1 日起执行。此前执行与本公告不一致的，按照本公告的规定调整”。
由于以前年度电厂基本上是将粉煤灰无偿提供给关联的三产企业，如果税务机关对以前年度税款进行追征，是否需
要追溯调整？ 从会计准则角度，该事项既不属于会计政策变更，也不能说是会计差错，不需要进行追溯，但对电厂经营成果有影响。 如果企业不进行追溯调整，出具审计报告时，可以按照新审计准则，在企业附注充分披露的基础上，增加强调事项段。 如果企业坚持进行追溯调整，出具审计报告时如何处理比较恰当？

回答人：chenyiwei
这是由于本年度内新发布的税务政策导致的税务处理方法变更，不属于会计政策变更或者前期会计差错，所以不应当进行追溯调整。
企业如果坚持进行追溯调整的，应考虑对审计意见类型的影响。